【裁判字號】    90,訴緝,28
【裁判日期】    901031
【裁判案由】    偽造文書
【裁判全文】
臺灣嘉義地方法院刑事判決                            九十年度訴緝字第二八號
    公  訴  人  臺灣嘉義地方法院檢察署檢察官
    被      告  乙○○
右列被告因偽造文書案件，經檢察官提起公訴（八十九年度偵字第六二七七號），本
院判決如左：
    主  文
乙○○行使偽造私文書，足以生損害於公眾及他人，處有期徒刑肆月，如易科罰金，
以佰元折算壹日。
嘉義市警察局八十九年十月二十日嘉市警交字第Ｌ00000000號舉發違反道路
交通管理事件通知單「移送聯」、「迴覆聯」、「存根聯」上偽造之「甲○○」署押
各壹枚均沒收。
    事  實
一、乙○○前於民國八十八年間因恐嚇取財案件，經臺灣臺南地方法院八十八年度易
    字第二二四九號判處有期徒刑三年六月，於八十九年九月二十七日確定。詎不知
    悔改，於上開刑罰尚未執行之際，於民國八十九年十月二十日上午十一時四十分
    許，騎乘牌照號碼ＵＬＧ－○○二號重型機車，途經嘉義市○○路六四一號前，
    因未戴安全帽，而遭嘉義市警察局警員攔檢，乙○○未免受罰，而於執勤警員林
    進忠填掣「舉發違反道路交通管理事件通知單」時，竟冒用其弟「甲○○」名義
    ，在嘉義市警察局八十九年十月二十日嘉市警交字第Ｌ00000000號舉發
    違反道路交通管理事件通知單「移送聯」之「收受通知聯者簽章」欄內，偽造「
    甲○○」之署押一枚（複寫於「迴覆聯」、「存根聯」各一枚），用以表示業已
    收受該項通知單之意思，旋交由警員林進忠處理，持以行使上開文書，足以生損
    害於警察機關對於道路交通管理事務之正確性及甲○○，嗣經警盤查始查悉上情
    。
二、案經嘉義市警察局移送臺灣嘉義地方法院檢察署檢察官偵查起訴。
    理  由
一、訊據被告甲○○對於右揭事實均坦承不諱（本院卷第十二頁審判筆錄），復有載
    有「甲○○」署押之嘉義市警察局八十九年十月二十日嘉市警交字第Ｌ0000
    0000號「舉發違反道路交通管理事件通知單」在卷（警卷第三頁）可考。因
    之，被告自白核與事實相符，事證明確，其犯行洵堪認定。
二、被告在警員填掣之舉發違反道路交通管理事件通知單「移送聯」之「收受通知聯
    者簽章」欄內偽造「甲○○」之署押一枚後（複寫於「迴覆聯」、「存根聯」各
    一枚），旋交由執勤之警員處理，顯已就該文書之內容有所主張，並足生損害於
    警察機關對於道路交通管理事務之正確性及甲○○。是核被告所為，係犯刑法第
    二百十六條、第二百十條之行使偽造私文書罪。被告偽造署押為偽造私文書之階
    段行為，偽造後復持以行使，偽造之低度行為為行使之高度行為所吸收，均不另
    論罪。再被告因複寫之故，同時於舉發違反道路交通管理事件通知單之「迴覆聯
    」、「存根聯」上又各偽造「甲○○」署押一枚，係侵害單一法益，為單純一行
    為（最高法院七十三年度台上字第三六二九號判例參照）。爰審酌被告偽冒他人
    名義，足以紊亂社會秩序，紛擾人際間信賴關係，惡性非輕，犯罪之動機、目的
    、手段、所生危害，事後坦承犯行、知所悔悟，態度良好等一切情狀，量處如主
    文所示之刑，並諭知易科罰金之折算標準，以示儆懲。末偽造如主文第二項所示
    之署押，不問屬於犯人與否，併依刑法第二百十九條之規定宣告沒收。
據上論結，應依刑事訴訟法第二百九十九條第一項前段，刑法第二百十六條、第二百
十條、第二百十九條、第四十一條第一項前段，罰金罰鍰提高標準條例第二條，判決
如主文。
本案經檢察官曹合一到庭執行職務。
中      華      民      國    九十      年      十      月    三十一    日
                                臺灣嘉義地方法院刑事第二庭
                                    法  官  張  道  周
右正本證明與原本無異。
如不服本判決，應於判決送達後十日內向本院提出上訴狀( 應附繕本 )。
中      華      民      國    九十      年      十一    月     一       日
                                    書記官  王  佩  湘
附錄本判決論罪法條全文
刑法第二百十六條
行使第二百十條至第二百十五條之文書者，依偽造、變造文書或登載不實事項或使登
載不實事項之規定處斷。
刑法第二百十條
偽造、變造私文書，足以生損害於公眾或他人者，處五年以下有期徒刑。


司法院資訊處製作；財團法人民間司法改革基金會備份。
